臺灣臺南地方法院刑事判決
公　訴　人　臺灣臺南地方法院檢察署檢察官
被　　　告　丁○○
　　　　　　　　　　（
　　　　　　己○○
　　　　 　　　　　（現另案於臺灣臺南看守所附設勒戒所
上列被告等因竊盜等案件，經檢察官提起公訴（九十六年度偵字
第三二六七號），均於準備程序期日就被訴事實為全部有罪陳述
，本院聽取當事人之意見後，裁定由受命法官獨任進行簡式審判
程序，並判決如下：
        主  文
丁○○共同攜帶兇器竊盜，累犯，處有期徒刑拾月；又共同攜帶
兇器竊盜，累犯，處有期徒刑拾月。應執行有期徒刑壹年陸月。
扣案如附表二所示物品均沒收。
己○○共同攜帶兇器竊盜，處有期徒刑柒月；又共同攜帶兇器竊
盜，處有期徒刑捌月；又收受贓物，處有期徒刑貳月。應執行有
期徒刑壹年肆月。扣案如附表二所示物品均沒收。
        事  實
一、丁○○前於民國（下同）九十年間，因重利案件，經本院以
    九十年度易字第一三八六號判決判處有期徒刑五月確定，甫
    於九十一年四月二十三日易科罰金執行完畢。
二、詎猶不知悔改，丁○○竟單獨或與己○○共同意圖為自己不
    法所有之犯意聯絡：
  (一)於附表一編號一至三所示之時間、地點，由丁○○單獨或與
    己○○共同基於利用同一機會、地點、方式竊盜之犯意，由
    丁○○駕駛車號九九六八—ＮＵ號自小客車，攜帶附表一編
    號一至三所示之客觀上足以對人之生命、身體、安全構成威
    脅，具有行兇危險性之破壞剪、螺絲起子等工具，單獨或與
    己○○共同竊取如附表一編號一至三所示之電纜線得手。其
    中己○○明知丁○○所交付如附表一編號一之電纜線係丁○
    ○所竊得之贓物，仍予以收受，並連同其等所竊如附表一編
    號二、三所示之電纜線單獨持往姓名年籍不詳綽號「阿發」
    之舊貨商變賣，得款共計約新臺幣（下同）六千元，全歸己
    ○○花用。
  (二)復另行起意，共同基於利用同一機會、地點、方式竊盜之犯
    意聯絡，於附表一編號四至七所示之時間、地點，由丁○○
    、己○○輪流駕駛車號六００五—ＦＦ號自小貨車，攜帶附
    表一編號四至七所示客觀上足以對人之生命、身體、安全構
    成威脅，具有行兇危險性之固定鉗等工具，共同竊取如附表
    一編號四至七所示之物品得手後，準備變賣換取金錢花用。
  (三)嗣於九十六年二月十三日凌晨四時三十分許，在臺南縣佳里
    鎮六安里六安二二之十號廠房前，因形跡可疑，為警攔檢，
    當場起出如附表一編號四至七所示之物品以及附表二所示之
    工具，而查獲上情。
三、案經臺南縣警察局佳里分局報告臺灣臺南地方法院檢察署檢
    察官偵查後起訴。
        理  由
一、本件被告丁○○、己○○所犯為死刑、無期徒刑、最輕本刑
    為三年以上有期徒刑以外之罪，亦非屬高等法院管轄之第一
    審案件，其於準備程序進行中，先就被訴事實為有罪之陳述
    ，經法官告知簡式審判程序之旨，並聽取檢察官之意見後，
    依刑事訴訟法第二百七十三條之一第一項、第二百七十三條
    之二等規定，裁定由受命法官獨任進行簡式審判程序，且不
    受同法關於證據能力認定及調查方式之限制，合先敘明。
二、前開犯罪事實，有下列事證足資證明：
  (一)附表一編號一至三部分犯罪事實有以下事證可資證明：
    1.被告丁○○、己○○於警偵訊及本院審理時之自白。
    2.證人即雲林縣口湖鄉鄉公所職員甲○○於警偵訊之證述。
    3.證人即被告己○○、丁○○於偵查中具結證述。
    4.現場照片六幀、臺南縣警察局佳里分局扣押物品目錄表。
  (二)附表一編號四部分犯罪事實，有以下事證可資證明：
    1.被告丁○○、己○○於警偵訊及本院審理時之自白。
    2.證人即臺南縣佳里鎮鎮公所職員戊○○於警偵訊之證述。
    3.證人即被告己○○、丁○○於偵查中具結證述。
    4.現場照片二幀、贓物認領保管單、臺南縣警察局佳里分局
      扣押物品目錄表各一份。
  (三)附表一編號五部分犯罪事實，有以下事證可資證明：
    1.被告丁○○、己○○於警偵訊及本院審理時之自白。
    2.證人即臺南縣佳里鎮鎮公所職員張勝閎於警偵訊之證述。
    3.證人即被告己○○、丁○○於偵查中具結證述。
    4.現場照片三幀、贓物認領保管單、臺南縣警察局佳里分局
      扣押物品目錄表各一份。
  (四)附表一編號六部分犯罪事實，有以下事證可資證明：
    1.被告丁○○、己○○於警偵訊及本院審理時之自白。
    2.證人即臺南縣佳里鎮信義國小教師庚○○於警偵訊之證述。
    3.證人即被告己○○、丁○○於偵查中具結證述。
    4.現場照片三幀、贓物認領保管單、臺南縣警察局佳里分局
      扣押物品目錄表各一份。
  (五)附表一編號七部分犯罪事實，有以下事證可資證明：
    1.被告於警偵訊及本院審理時之自白。
    2.證人丙○○於警偵訊之證述。
    3.證人即被告己○○、丁○○於偵查中具結證述。
    4.現場照片二幀、贓物認領保管單、臺南縣警察局佳里分局
      扣押物品目錄表各一份。
  (六)附表一編號一之一之犯罪事實，有下列事證可資證明：
    1.被告己○○於警偵訊及本院審理時之自白。
    2.證人即被告己○○、丁○○於偵查中具結證述。
    3.扣案包裹電纜線之塑膠皮一袋、現場照片一幀。
三、論罪科刑
  (一)按攜帶兇器竊盜罪，係以行為人攜帶兇器竊盜為其加重條件
    ，此所謂兇器，其種類並無限制，凡客觀上足對人之生命、
    身體、安全構成威脅，具有危險性之兇器均屬之，且祇須行
    竊時攜帶此種具有危險性之兇器為已足，並不以攜帶之初有
    行兇之意圖為必要（最高法院七十九年臺上字第五二五三號
    判例要旨參照）。查本件被告丁○○單獨或與被告己○○共
    同竊取附表一所示之物品時，均有攜帶附表一所示之破壞剪
    、螺絲起子、鐵撬、尖嘴夾、固定鉗等工具前往現場，而經
    本院當庭勘驗扣案之破壞剪金屬材質，總長四十五公分，刀
    刃部分長十一公分，其餘係屬把手部分，剪刀刃部分開鋒銳
    利；扣案之螺絲起子則係金屬材質，總長二十公分，金屬部
    分長九公分；扣案之鐵撬金屬材質，總長六十公分，尖端鋒
    利；扣案之尖嘴夾亦屬金屬材質，夾嘴部分長十公分，柄身
    長十公分；扣案之固定鉗亦係金屬材質，總長二十一公分，
    前方為鈍角等情，製有勘驗筆錄一份在卷可按，顯見扣案之
    工具均屬金屬材質，尖端多具有金屬銳角，或有刀刃開鋒銳
    利等情，客觀上均屬足以殺傷人生命、身體之器械，顯為具
    有危險性之兇器至明，準此，核被告丁○○所犯如附表一編
    號一至七部分，被告己○○所犯如附表一編號二至七部分之
    犯行，均係犯刑法第三百二十一條第一項第三款攜帶兇器竊
    盜罪。另被告己○○就附表一編號一之一部分則該當刑法第
    三百四十九條第一項之收受贓物罪。
  (二)次按數犯罪行為於同時同地或密切接近之時地實施，各行為
    之獨立性極為薄弱，依一般社會健全觀念，在時間差距上，
    難以強行分開，在刑法評價上，以視為數個舉動之接續施行
    ，合為包括之一行為予以評價，較為合理，則屬接續犯，而
    為包括之一罪（最高法院八十六年度台上字第三二九五號判
    例要旨參照）。查被告丁○○所犯附表一編號一至三部分之
    犯行，被告己○○所犯附表一編號二至三部分之犯行，乃因
    每次竊盜數量高達四十公斤，所駕駛之車輛空間不敷使用，
    乃於接續密集之三日內，反覆至相鄰之行竊地點，以相同手
    法竊取材質相同之電纜線，顯見其等係本於同一竊盜計畫之
    單一行為決意，而反覆實施同一犯罪構成要件，侵害同一法
    益，依前開說明，其等所犯附表一編號一至三部分之犯行，
    應評價為接續犯之包括一罪，論以刑法第三百二十一條第一
    項第三款之加重竊盜罪一罪；又被告丁○○、己○○所犯如
    附表一編號四至七部分，同樣於單日密集之時間內，在相近
    之行竊地點，以相同手法反覆竊取物品，四次竊盜犯行均屬
    密接而非獨立可分，亦應評價為接續犯之包括一罪，論刑法
    第三百二十一條第一項第三款之加重竊盜一罪。而被告丁○
    ○、己○○就附表一編號二至三部分、編號四至七部分之加
    重竊盜罪，均有犯意聯絡及行為分擔，均應論以共同正犯。
    另被告二人前開二次加重竊盜犯行，犯罪時間相距近十日，
    竊盜地點亦不相同，竊盜標的迥異，應認犯意各別，行為互
    殊，而予分論併罰之。另被告己○○單獨犯收受贓物罪部分
    ，亦與前開加重竊盜罪間，犯意各別，行為互殊，亦應分論
    併罰之。至蒞庭檢察官認附表一編號一至三部分犯行，係屬
    犯意個別，應分論併罰之，容有誤會，附此敘明
  (三)又查，被告丁○○有前開犯罪事實欄所載之之前科，此有臺
    灣高等法院被告前案紀錄表及臺灣臺南地方法院檢察署刑案
    資料查註紀錄表各一件在卷可稽，其受有期徒刑執行完畢後
    五年內故意再犯本件有期徒刑以上之罪，應論以累犯，並依
    法加重其刑。
  (四)爰審酌被告丁○○有犯罪事實欄所載之前科，被告己○○則
    未曾受有期徒刑以上刑之宣告，此有前開臺灣高等法院被告
    前案紀錄表一份在卷可憑，並考量被告二人正值壯年，四肢
    健全，卻不思以正當途徑賺取所需，無視他人所有權之觀念
    ，兼衡其等竊取財物數量頗豐，價值非微，其中所竊物品變
    賣後所得款項均歸由被告己○○單獨取得，部分被竊物品所
    幸因警查獲而歸還被害人領回，又被告二人之於本件犯罪之
    參與程度、主從關係以及犯罪後坦承犯行態度良好，暨其等
    之犯罪手段、所生危害、智識程度、生活狀況等一切情狀，
    認檢察官對被告丁○○、己○○分別具體求刑有期徒刑一年
    六月、一年四月，核屬罪責相當，爰分別量處如主文所示之
    刑，並各定應執行之刑，以資懲儆。另被告己○○部分因定
    應執行之刑已逾六月，故不得為易科罰金之諭知，併此敘明
    。
  (五)末按共同正犯因相互間利用他人之行為，以遂行其犯意之實
    現，本於責任共同之原則，有關沒收部分，對於共犯間供犯
    罪所用之物，自均應為沒收之諭知（最高法院九十一年度臺
    上字第五五八三號、八十九年度臺上字第六九四六號判決可
    資參照）；查扣案如附表二所示物品，乃被告丁○○所有供
    本件犯罪所用之物，依法宣告沒收。至扣案之破壞剪一把，
    則無證據證明係被告二人所有之物，不另為沒收之諭知。
據上論斷，應依刑事訴訟法第二百七十三條之一第一項、第二百
九十九條第一項前段，刑法第三百二十一條第一項第三款、第三
百四十九條第一項、第二十八條、第四十七條第一項、第五十一
條第五款、第三十八條第一項第二款，判決如主文。
本案經檢察官乙○到庭執行職務。
中　　華　　民　　國　　96　　年　　3 　　月　　30　　日
                  刑事第四庭   法  官  黃欣怡
以上正本證明與原本無異。
如不服本判決，應於收受送達後10日內向本院提出上訴書狀（應
附繕本）。
　　　　　　　　　　　　　　　 書記官  陳怡吟
中　　華　　民　　國　　96　　年　　3 　　月　　30　　日
附表一：本件犯罪之時間、地點、方法等明細
┌─┬───┬─────┬─────────┬──────┬─────┬─────┬────┐
│  │行為人│ 犯罪時間 │犯   罪   地   點 │方       法 │物      品│備    註  │論罪法條│
│  │      │          │                  │            │          │          │        │
├─┼───┼─────┼─────────┼──────┼─────┼─────┼────┤
│1 │丁○○│九十六年一│雲林縣口湖鄉○○段│攜帶破壞剪一│雲林縣口湖│1.左揭工具│編號一、│
│  │      │月三十一日│省道臺十七線公路北│支、螺絲起子│鄉公所所有│，除破壞剪│二、三部│
│  │      │凌晨零時三│上車道二五三點九至│二支前往竊盜│之電纜線五│外均係被告│分犯行係│
│  │      │十分許    │二五三點八公里處。│地點，單獨竊│十公尺（約│丁○○所有│屬接續犯│
│  │      │          │                  │取。        │四十公斤）│，起訴書漏│，應論以│
│  │      │          │                  │            │。        │載固定鉗一│刑法第三│
│  │      │          │                  │            │          │把，經檢察│百二十一│
│  │      │          │                  │            │          │官當庭補正│條第一項│
│  │      │          │                  │            │          │。        │第三款加│
│  │      │          │                  │            │          │          │重竊盜罪│
│  │      │          │                  │            │          │          │一罪    │
├─┼───┼─────┼─────────┼──────┼─────┼─────┼────┤
│1 │己○○│同日某時  │臺南縣佳里鎮六安里│收受被告陳科│前開編號一│由被告黃文│刑法第三│
│之│      │          │二二之十號        │丞竊取之前開│之電纜線。│宏持往變賣│百四十九│
│1 │      │          │                  │編號一電纜線│          │得款二千元│條第一項│
│  │      │          │                  │十公尺。    │          │。        │收受贓物│
│  │      │          │                  │            │          │          │罪。    │
├─┼───┼─────┼─────────┼──────┼─────┼─────┼────┤
│2 │丁○○│九十六年二│雲林縣口湖鄉○○段│攜帶破壞剪一│雲林縣口湖│由被告黃文│        │
│  │己○○│月一日零時│省道臺十七線公路北│支、螺絲起子│鄉公所所有│宏持往變賣│        │
│  │      │許。      │上車道二五三點八至│二支前往竊盜│之電纜線五│得款二千元│        │
│  │      │          │二臺五三點七公里處│地點，共同竊│十公尺（約│。        │        │
│  │      │          │。                │取。        │四十公斤）│          │        │
│  │      │          │                  │            │。        │          │        │
├─┼───┼─────┼─────────┼──────┼─────┼─────┼────┤
│  │丁○○│九十六年二│同上二五三點七至二│同上        │同鄉公所所│由被告黃文│編號四至│
│3 │己○○│月二日凌晨│五三點六公里處。  │            │有之電纜線│宏持往變賣│七係屬接│
│  │      │零時許。  │                  │            │五十公尺（│得款二千元│續犯，應│
│  │      │          │                  │            │約四十公斤│。        │論以刑法│
│  │      │          │                  │            │，連同編號│          │第三百二│
│  │      │          │                  │            │一、二之電│          │十一條第│
│  │      │          │                  │            │纜線總價值│          │一項第三│
│  │      │          │                  │            │約一萬五千│          │款加重竊│
│  │      │          │                  │            │元）。    │          │盜罪一罪│
│  │      │          │                  │            │          │          │。      │
├─┼───┼─────┼─────────┼──────┼─────┼─────┼────┤
│4 │丁○○│九十六年二│臺南縣佳里鎮○○路│攜帶破壞剪一│臺南縣佳里│所竊物品扣│同上    │
│  │己○○│月十三日凌│一九二號體育公園內│支、螺絲起子│鎮鎮公所所│案後發還所│        │
│  │      │晨零時許。│                  │二支、竊盜。│有之白鐵製│有人領回。│        │
│  │      │          │                  │尖嘴夾、板手│Ｕ型欄杆七│          │        │
│  │      │          │                  │、鐵撬、固定│支（約值二│          │        │
│  │      │          │                  │鉗各一支前往│萬七千元。│          │        │
│  │      │          │                  │竊盜地點，共│          │          │        │
│  │      │          │                  │同竊取。    │          │          │        │
│  │      │          │                  │            │          │          │        │
│  │      │          │                  │            │          │          │        │
├─┼───┼─────┼─────────┼──────┼─────┼─────┼────┤
│5 │丁○○│同上日凌晨│臺南縣佳里鎮○○路│攜帶同上工具│同上鎮公所│同上      │同上    │
│  │己○○│零時四十分│與文化路口        │前往犯罪地點│有之白鐵製│          │        │
│  │      │許。      │                  │，並使用前揭│Ｕ型欄杆五│          │        │
│  │      │          │                  │固定鉗共同竊│支（約值一│          │        │
│  │      │          │                  │盜。        │萬五千元）│          │        │
│  │      │          │                  │            │。        │          │        │
├─┼───┼─────┼─────────┼──────┼─────┼─────┼────┤
│  │丁○○│同上日凌晨│臺南縣佳里鎮信義一│攜帶同上工具│同上鎮信義│同上      │同上    │
│6 │己○○│一時許。  │街三三六號信義國小│前往犯罪地點│國小所有之│          │        │
│  │      │          │風雨球場旁        │共同竊盜。  │白鐵製扶手│          │        │
│  │      │          │                  │            │三支。    │          │        │
├─┼───┼─────┼─────────┼──────┼─────┼─────┼────┤
│7 │丁○○│同上日凌晨│臺南縣七股鄉篤加村│攜帶同上工具│丙○○所有│同上      │同上    │
│  │己○○│三時許。  │篤加六七之一號後方│前往犯罪地點│之白鐵飼料│          │        │
│  │      │          │                  │共同竊盜。  │桶一個。  │          │        │
│  │      │          │                  │            │          │          │        │
└─┴───┴─────┴─────────┴──────┴─────┴─────┴────┘
附表二 ：應沒收之物品
┌──┬─────┬──┬─────────────┐
│編號│名　　　稱│數量│備註                      │
├──┼─────┼──┼─────────────┤
│一  │固定鉗    │一把│                          │
├──┼─────┼──┼─────────────┤
│二  │螺絲起子  │二把│                          │
├──┼─────┼──┼─────────────┤
│三  │尖嘴夾    │一把│                          │
├──┼─────┼──┼─────────────┤
│四  │板手      │一把│                          │
├──┼─────┼──┼─────────────┤
│五  │鐵撬      │一把│                          │
└──┴─────┴──┴─────────────┘
附錄本案論罪科刑條文：
中華民國刑法第321條
（加重竊盜罪）
犯竊盜罪而有左列情形之一者，處 6 月以上、 5 年以下有期徒
刑：
一  於夜間侵入住宅或有人居住之建築物、船艦或隱匿其內而犯
    之者。
二  毀越門扇、牆垣或其他安全設備而犯之者。
三  攜帶兇器而犯之者。
四  結夥三人以上而犯之者。
五  乘火災、水災或其他災害之際而犯之者。
六  在車站或埠頭而犯之者。
前項之未遂犯罰之。
